【裁判字號】    98,易,2216
【裁判日期】    981211
【裁判案由】    竊盜
【裁判全文】
臺灣臺北地方法院刑事判決              98年度易字第2216號
公  訴  人  臺灣臺北地方法院檢察署檢察官
被      告  甲○○
            丙○○
上列被告等因竊盜案件，經檢察官提起公訴（98年度偵字第1516
8 號），嗣被告二人於本院準備程序就被訴事實均為有罪之陳述
，經本院告知被告二人簡式審判程序意旨，並聽取被告、檢察官
之意見後，本院裁定改依簡式審判程序審理、判決如下：
    主  文
甲○○、丙○○共同犯攜帶兇器竊盜罪，各處有期徒刑陸月，如
易科罰金，均以新臺幣壹仟元折算壹日。均緩刑貳年。
扣案之扳手壹支沒收之。
    事  實
一、丙○○、甲○○共同騎車，於民國98年6月21日凌晨3時許，
    途經臺北市○○區○○街66巷7 弄31號後方處，適見乙○○
    所有之車牌號碼BNM─006號重型機車停放該處無人看管之際
    ，由丙○○提議欲將上開機車之排氣管竊取後安裝至自己機
    車上使用，並央請甲○○提供客觀上具有危險性可供兇器使
    用之扳手1支，供渠2人行竊使用之謀議既定，其2 人遂共同
    騎車返回臺北市○○區○○街80巷5 弄10號甲○○住處，由
    甲○○提供上開扳手1支後，其2人再共同騎機車聯袂至上開
    地點，由丙○○持該扳手下手行竊乙○○機車之排氣管，甲○○則在旁把風，得手後將排氣管放置在其2 人所騎機車之
    腳踏板上，並欲離去現場時，適為巡邏員警路過該處而發覺
    ，並當場逮捕，扣得上開甲○○所有扳手1 支。
二、案經臺北市政府警察局萬華分局報告臺灣臺北地方法院檢察
    署檢察官偵查起訴。
    理  由
壹、程序方面
一、按除被告所犯為死刑、無期徒刑、最輕本刑為3 年以上有期
    徒刑之罪或高等法院管轄第一審案件者外，於法院行準備程
    序進行中，被告先就被訴事實為有罪之陳述時，審判長得告
    知被告簡式審判程序之旨，並聽取當事人、代理人、辯護人
    及輔佐人之意見後，裁定進行簡式審判程序；且受命法官行
    準備程序，與法院或審判長有同一之權限；又簡式審判程序
    之證據調查，不受刑事訴訟法第159 條第1 項、第161 條之
    2 、第161 條之3 、第163 條之1 及第164 條至第170 條規
    定之限制，刑事訴訟法第273 條之1 第1 項、第279 條第2
    項前段、第273 條之2 分別定有明文。
二、查本件被告甲○○、丙○○所犯為死刑、無期徒刑、最輕本
    刑為三年以上有期徒刑以外之罪，且非高等法院管轄第一審
    之案件，其於準備程序就前揭被訴事實為有罪之陳述，經本
    院告知簡式審判程序之旨，並聽取當事人之意見後，本院認
    無不得或不宜改依簡式審判程序進行之處，爰依刑事訴訟法
    第273 條之1第1項，裁定本件改依簡式審判程序進行，合先
    敘明。
貳、實體方面
一、訊據被告甲○○、丙○○對於上開時地之共同攜帶兇器竊盜
    犯罪事實於本院98年9月8日、11月27日準備程序，98年11月
    27日、98年11月30日審判時均坦承不諱（見本院98年度易字
    第2216號卷，第10至13頁、第192至197頁、第199至205頁）
    ，核與證人即共同被告甲○○、被告丙○○於98年7月9日偵
    查時時各具結證述情節亦大致符合（見臺灣臺北地方法院檢
    察署98年度偵字第15168號卷編號B1，以下簡稱B1卷，第71
    至74頁），與被害人即證人乙○○於98年6 月21日警詢時證
    述情節亦大致吻合（見臺灣臺北地方法院檢察署98年度偵字
    第15168 號卷編號B1，以下簡稱B1卷，第19至20頁），並有
    被害人乙○○所有上開機車之行車執照、駕駛執照、臺北市
    政府警察局萬華分局呈報單、贓物認領保管單、贓物照片、
    搜索暨扣押筆錄【受執行人丙○○】【受執行人甲○○】、
    扣押物品收據及扣押物品目錄表【受執行人丙○○】【受執
    行人甲○○】，現場及贓物照片、車籍查詢─基本資料詳細
    畫面、丙○○及甲○○指紋卡片及本人照片、扣押物品清單
    98年度綠保管字第0738號等在卷可稽（B1卷，第21頁、第6
    頁、第22至23頁、第25至29頁、第31至38頁、第45頁、第50
    至53頁、第67頁）。是被告二人自白與事實相符，而本件事
    證明確，其二人之上開共同攜帶兇器竊盜犯行，堪以認定。
二、按刑法第321 條第1項第3款之攜帶兇器竊盜罪，係以行為人
    攜帶兇器竊盜為其加重條件，此所謂兇器，其種類並無限制
    ，凡客觀上足對人之生命、身體、安全構成威脅，具有危險
    性之兇器均屬之，且祇須行竊時攜帶此種具有危險性之兇器
    為已足，並不以攜帶之初有行兇之意圖為必要，亦即行為人
    攜帶兇器有行兇之可能，客觀上具有危險性，即為已足，至
    其主觀上有無持以行兇或反抗之意思，尚非所問，此有最高
    法院79年台上第5253號判例、74年度第3 次刑事庭會議決議
    意旨可資參照。查被告2人於上開時地行竊時所攜帶之扳手1
    支，依上開B1卷第38頁扳手照片所示之質地堅硬銳器，並能
    扳開機車上揭排氣管之螺絲，其在客觀上足以對於他人之生
    命、身體構成威脅而具有危險性，應屬刑法所謂兇器無訛。
三、是核被告丙○○、甲○○所為，係犯刑法第321條第1項第3
    款之攜帶兇器竊盜罪。又被告2 人就上開攜帶兇器竊盜之犯
    行，有犯意聯絡及行為分擔，均為共同正犯。玆審酌被告2
    人犯後坦認犯行，僅因一時貪念，即共同竊盜犯行，顯見渠
    等法治觀念甚為薄弱，惟本件所竊之物價值非鉅，所生實害
    不大，暨失竊物業經被害人乙○○領回，而不再追究其民刑
    事責任，有被害人乙○○98年6 月21日警詢筆錄在卷可稽（
    見B1卷第20頁），並考量渠等犯罪動機、手段、目的、經濟
    情況並不富裕等一切情狀，爰量處如主文所示之刑，併諭知
    如易科罰金從輕以新臺幣1,000元折算1日之折算標準。
四、復酌，被告2 人未曾有任何罪紀錄，有卷附臺灣高等法院被
    告2人前案紀錄表各1份附卷可佐，其2 人於犯後坦承犯行，
    因一時失慮、貪圖私利致罹刑典，並有悔改之意，且被害人
    已領回失竊物，並表示不再追究其民刑事責任，有被害人乙○○98年6 月21日警詢筆錄在卷可佐（見B1卷第20頁），併
    考量被告甲○○因車禍受傷之頭部嚴重受創，並有診斷書及
    其病歷資料在卷可徵（見本院卷第21至189頁），是被告2人
    經警詢、偵訊與審判上開刑之宣告後，當知所警惕，信無再
    犯之虞，本院因認對其上開所宣告之刑，以暫不執行為適當
    ，爰均併予宣告緩刑2 年，以鼓勵有悔改之被告用啟自新。
五、至於扣案扳手1 支，係被告甲○○所有，由共同被告丙○○
    持該扳手下手行竊乙○○機車之排氣管，係供本件行竊犯罪
    所用之物，亦為被告供明在卷，爰依共犯理論及刑法第38條
    第1項第2款前段規定，應諭知沒收之宣告，併此敘明。
據上論斷，應依刑事訴訟法第273條之1第1 項、第299條第1項前
段，刑法第321條第1項3款、第38條第1項第2款、第41條第1項前
段、第74條第1項第1款，判決如主文。
本案經檢察官陳國安到庭執行職務。
中    華    民    國    98    年    12    月    11    日
                    刑事第十九庭法  官  施添寶
以上正本證明與原本無異。
如不服本判決應於收受本判決後10日內向本院提出上訴書狀，並
應敘述具體理由，如未敘述上訴理由者，應於上訴期間屆滿後20
日內補提理由書狀於本院（均須按他造當事人之人數附繕本）「
切勿逕送上級法院」。告訴人或被害人如對於本判決不服者，應
具備理由請求檢察官上訴，其上訴期間之計算係以檢察官收受判
決正本之日期為準。
                                書記官  陳弘文
中    華    民    國    98    年    12    月    11    日
附錄本案論罪科刑法條全文
中華民國刑法第321條（加重竊盜罪）
犯竊盜罪而有左列情形之一者，處6月以上、5年以下有期徒刑：
一  於夜間侵入住宅或有人居住之建築物、船艦或隱匿其內而犯
    之者。
二  毀越門扇、牆垣或其他安全設備而犯之者。
三  攜帶兇器而犯之者。
四  結夥三人以上而犯之者。
五  乘火災、水災或其他災害之際而犯之者。
六  在車站或埠頭而犯之者。
前項之未遂犯罰之。

司法院資訊處製作；財團法人民間司法改革基金會備份。
